臺灣苗栗地方法院刑事判決　　　　　　　96年度簡上字第24號
上　訴　人
即　被　告　甲○○
上列上訴人因被告之傷害案件，不服本院苗栗簡易庭95年度苗簡
字第1114號中華民國96年2 月2 日第1 審簡易判決（聲請案號：
臺灣苗栗地方法院檢察署95年度偵字第5537號），提起上訴，本
院管轄之第二審合議庭判決如下：
    主  文
上訴駁回。
    事  實
一、甲○○為大陸地區人士，因懷疑乙○○報警處理其非法打工
    之事，致其遭遣返大陸地區1 年餘，而心生怨憤，於民國95
    年9 月21日17時15分許，搭乘鄧圖美之機車，前往苗栗縣苗
    栗市南勢里16鄰坪頂西33巷26之5 號乙○○住處，鄧圖美到
    達時先尋找附近鄰居聊天，甲○○則至上址乙○○住處前叫
    門，欲找乙○○理論，當乙○○應門出來時，甲○○即猛力
    以手掌摑打乙○○之雙臉頰，造成乙○○受有雙臉頰瘀傷之
    傷害。
二、案經乙○○訴請苗栗縣警察局苗栗分局報告臺灣苗栗地方法
    院檢察署檢察官偵查後聲請簡易判決處刑。
    理  由
壹、程序方面：
    證人即告訴人乙○○、證人鄧圖美於警詢中之陳述，係被告
    以外之人於審判外之陳述，原無證據能力，但檢察官及上訴
    人即被告甲○○於本件言詞辯論終結前，均未對證人乙○○
    等2 人上述警詢陳述之證據能力表示異議。而本院依據其等
    言詞陳述作成時之情況觀察，認無不適當之情形，依據刑事
    訴訟法第159 條之5 第1 項、第2 項之規定，本院自得將之
    採為認定犯罪事實之證據，附此敘明。
貳、實體方面：
一、本件上訴人即被告甲○○固坦承於上述時地，與告訴人乙○
    ○理論，但否認有傷害之犯行，辯稱：「我沒有打被害人，
    如果我有打被害人，不可能赤手空拳去打被害人，我們吵架
    時證人周紹庭並沒有在場」等語。
二、惟查：
（一）證人即告訴人乙○○於警詢時陳稱：「（問：你於何時、
      何地遭人毆打？）我於95年9 月21日17時15分左右，在苗
      栗市南勢里16鄰坪頂西33巷26之5 號大門口，遭大陸籍女
      子甲○○毆打」、「（問：甲○○為何毆打你？）因為甲
      ○○之前非法打工被警察抓到，遣返大陸去，甲○○聽人
      家說是我告的密，於上述發生時地到我家理論並以手掌打
      我臉部雙頰（來回各打1 巴掌）」、「（問：妳有無受傷
      ？）我雙臉頰瘀傷，有大千醫院診斷書可證明。」、「（
      問：甲○○與何人去找妳？有無目擊過程？）與一位女子
      鄧圖美共同前往，她有目擊整個過程。」等語（以上參95
      年度偵字第5537號卷第8 至9 頁）。
（二）證人周紹庭於檢察官偵查時結證稱：「（問：案發時，何
      事經過現場？）我住在對面，我走路回家，剛好走到快到
      我家門口就看到1 個女人在乙○○家門口敲門，乙○○開
      門出來即被那女的打左右各1 巴掌，沒講話，我就說大家
      都是大陸鄉親，有話好講，之後那女的一直罵乙○○，我
      聽不懂他們罵的內容，就開我家門準備走進去時，看到離
      現場約1 、20公尺遠的地方，有1 矮胖的女子旁有1 部機
      車」、「（問：妳回家進屋後有無再聽到機車騎走的聲音
      ？）沒有，約5 、6 分鐘後有聽到機車騎走的聲音。」、
      「（問：當天之後還有無聽到她們在吵架？）那女的又有
      來敲門大叫，、、」、「（問：怎麼還記得打巴掌事？）
      因為是打人的，比較容易記得、、」等語（以上參同偵卷
      第20至21頁）。
（三）是由證人即告訴人乙○○、證人周紹庭之上述證詞觀察，
      可知其等證述之內容一致，復參酌證人鄧圖美於警詢時陳
      稱當天確實以機車搭載被告前往告訴人住處等語（參同上
      偵卷第14頁），可知證人乙○○、周紹廷上述證詞為真實
      ，堪以採信。並參酌卷附之大千醫院診斷證明書（參同上
      偵卷第16頁）所示，可知被告甲○○於95年9 月21日17時
      15分許，搭乘證人鄧圖美之機車，前往告訴人乙○○位於
      苗栗縣苗栗市南勢里16鄰坪頂西33巷26之5 之住處，以手
      掌摑打乙○○之雙臉頰，造成告訴人乙○○受有雙臉頰瘀
      傷之傷害。復徵之被告甲○○供稱：「我沒有工作證，被
      害人乙○○舉報我，時間過去了，我就算了，結果乙○○
      在工廠裡面說她有舉報1 個同鄉回家，我覺得很生氣，我
      就跑去找她理論，她說沒有這回事，我就要她去發誓，她
      不敢。」等語（參本院2 審卷96年6 月27日審判筆錄第3
      頁），由此可證被告甲○○認為告訴人乙○○檢舉其非法
      打工，心生怨憤，於上述時地，與告訴人乙○○理論，一
      言不合，乃出手毆打告訴人乙○○之雙頰，致告訴人乙○
      ○受有上述傷害，應為本件案發之經過。
（四）綜上，被告甲○○之前述辯解，應為臨訟卸責之詞，不足
      採信。此外，復有診斷證明書1 份在卷可考，被告甲○○
      之傷害犯行，洵堪認定。
三、核被告甲○○所為，係犯刑法第277 條第1 項傷害罪。原審
    審酌被告甲○○的犯罪動機、手段、年齡，被害人所受傷害
    的程度，未能取得告訴人之諒解之犯後態度等一切情狀，依
    刑事訴訟法第449 條第1 項，刑法第277 條第1 項、第41條
    第1 項前段，刑法施行法第1 條之1 第1 項，量處被告拘役
    20日，並依法諭知以新臺幣1 千元折算1 日之易科罰金折算
    標準，本院合議庭認原審之認事用法均無違誤，量刑亦稱妥
    適。被告以上述情詞為由，而指摘原判決不當，為無理由，
    應予駁回。
據上論斷，依刑事訴訟法第455 條之1 第1 項、第3 項、第368
條，判決如主文。
本案經檢察官魏宏安到庭執行職務。
中　　華　　民　　國　　96　　年　　7 　　月　　11　　日
                  刑事第三庭審判長  法　官  柳章峰
                                    法  官  吳國聖
                                    法  官  呂曾達
以上正本證明與原本無異。
不得上訴。
                                    書記官  許千士
中　　華　　民　　國　　96　　年　　7 　　月　　11　　日
